臺灣桃園地方法院行政訴訟裁定　　　　　 110年度簡字第61號
原　　　告　李永興　




被　　　告　桃園市政府

代　表　人　鄭文燦　
訴訟代理人　張訓嘉律師
　　　　　　高函岑律師
上列當事人間土壤及地下水污染整治法事件，原告不服行政院環
境保護署民國106 年3 月14日環署訴字第1060009326號訴願決定
，提起行政訴訟，本院裁定如下：
    主  文
原告之訴駁回。
訴訟費用由原告負擔。
    理  由
一、按「原告之訴，有下列各款情形之一者，行政法院應以裁定
    駁回之。但其情形可以補正者，審判長應定期間先命補正：
    ．．．六、起訴逾越法定期限者。．．．」，行政訴訟法第
    107 條第1 項第6 款定有明文。行政訴訟法第106 條第1 項
    前段、第2 項規定：「第四條及第五條訴訟之提起，除本法
    別有規定外，應於訴願決定書送達後2 個月之不變期間內為
    之。第四條及第五條之訴訟，自訴願決定書送達後，已逾3
    年者，不得提起。」，訴願法第47條第3 項準用之行政訴訟
    法第71條第1 項規定：「送達，於應受送達人之住居所、事
    務所或營業所行之。但在他處會晤應受送達人時，得於會晤
    處所行之。」，第72條第1 項規定：「送達於住居所、事務
    所、營業所或機關所在地不獲會晤應受送達人者，得將文書
    付與有辨別事理能力之同居人、受雇人或願代為收受而居住
    於同一住宅之主人。」。
二、查原告不服被告民國103 年5 月1 日府環水字第0000000000
    號執行違反土壤及地下水污染整治法案件裁處書（見本院卷
    第118 頁），提起訴願，經行政院環境保護署（下稱環保署
    ）於103 年11月11日以環署訴字第1030072569號認訴願提起
    已逾法定30日不變期間，且原處分無明顯違法或不當之處而
    為訴願不受理之決定（見訴願卷第129 至131 頁），原告不
    服提起行政訴訟，經本院審理後，認原告已在法定期間內合
    法提起訴願，並未逾期，於105 年5 月13日以103 年度簡字
    第169 號行政訴訟判決訴願決定撤銷，嗣經行政院環保署再
    於106 年3 月14日以環署訴字第1060009326號訴願決定駁回
    （見訴願卷第193 至196 頁），復提起行政訴訟，惟該訴願
    決定書以郵務機關於106 年3 月16日中午12時送達於原告住
    所地（戶籍址）即桃園市○○區○○街0 段000 號，並由本
    人簽收，有個人戶籍資料查詢結果及行政院訴願文書郵務送
    達證書在卷可按（均存本院卷及訴願卷第199 頁），又因原
    告住所設於桃園市蘆竹區，非在本院所在地之桃園市桃園區
    轄區域內，則依司法院頒行之「行政法院訴訟當事人在途期
    間標準」第2 條規定，原告起訴之法定不變期間應扣除在途
    期間1 日，是原告向本院提起撤銷訴訟之法定不變期間，自
    訴願決定發生送達效力之翌日即106 年3 月17日起算至同年
    5 月18日（星期四）屆滿。原告遲至110 年7 月8 日始向本
    院提起行政訴訟，有本院收文戳可按（見本院卷第4 頁），
    核已逾2 個月及3 年之法定期限，依首開法條規定，顯非合
    法，應予駁回。另原告之訴已因起訴逾期，應予程序上駁回
    ，自無從就原告起訴主張之實體上理由為審究，併此敘明。
三、依行政訴訟法第236 條、第107 條第1 項第6 款、第104 條
    、民事訴訟法第95條、第78條，裁定如主文。
中    華    民    國   110    年    11    月    10    日
                  行政訴訟庭  法  官  徐  培  元
上為正本係照原本作成。
如不服本裁定，應於送達後10日內向本院提出抗告狀（須按他造
人數附繕本）。
中    華    民    國   110    年    11    月    10    日
                              書記官  吳  文  彤